ru: Стиль обработки: Бриолет; Кабошон (гладкий купол); Шахматная огранка; Фасетная огранка; Огранка «Роза»; Ступенчатая огранка; Другое
zh-CN: 宝石切割样式: 水滴形切工; 凸圆面（光滑圆顶）; 棋盘切工; 刻面; 玫瑰切工; 阶梯切工; 其他
vi: Kiểu cắt đá: Briolette; Cabochon (vòm nhẵn); Cắt kiểu bàn cờ; Cắt mặt; Cắt hình hoa hồng; Cắt theo tầng; Khác
it: Stile di taglio della pietra: Briolette; Cabochon (cupola liscia); Taglio a scacchiera; Sfaccettato; Taglio a rosa; Taglio a gradini; Altro
el: Τρόπος κοπής πέτρας: Briolette; Cabochon (λείο, πομπέ); Κοπή σκακιέρα; Με έδρες; Κοπή τριαντάφυλλο; Κοπή βαθμιδωτή; Άλλο
nb: Kuttstill for stein: Briolett; Cabochon (glatt kuppel); Sjakkbrett-slip; Fasettert; Roseslip; Trappeslip; Annet
cs: Styl výbrusu kamene: Briolet; Kabošon (hladká kupole); Šachovnicový brus; Fasetový; Růžový brus; Stupňovitý brus; Jiné
sv: Typ av stenslipning: Briolette; Cabochon (slät kupol); Schackrutig slipning; Fasetterad; Rosenslipning; Trappslipning; Övrigt
tr: Taş kesim stili: Briolette; Kabaşon (pürüzsüz kubbe); Dama tahtası kesimi; Fasetalı; Gül kesimi; Kademeli kesim; Diğer
bg-BG: Стил на шлифовка на камъка: Бриолет; Кабошон (гладък купол); Шахматна шлифовка; Фасетиран; Шлифовка тип роза; Стъпаловидна шлифовка; Друго
de: Art des Steinschliffs: Briolette; Cabochon (glatte Kuppe); Schachbrettschliff; Facettiert; Rosenschliff; Treppenschliff; Andere
ko: 보석 컷 스타일: 브리올레트; 카보숑(스무스 돔); 체커보드 컷; 파셋; 로즈 컷; 스텝 컷; 기타
da: Slibningsstil for sten: Briolette; Cabochon (glat kuppel); Skakbrætslibning; Facetsleben; Rosenslibning; Trappeslibning; Andet
en: Stone cut style: Briolette; Cabochon (smooth dome); Checkerboard cut; Faceted; Rose cut; Step cut; Other
pl: Styl szlifu kamienia: Briolette; Kaboszon (gładka kopuła); Szachownica; Fasetowany; Szlif rozetowy; Szlif schodkowy; Inny
pt-PT: Estilo de lapidação da pedra: Briolette; Cabochão (cúpula lisa); Corte em xadrez; Facetado; Corte rosa; Corte em degrau; Outro
zh-TW: 石材切割樣式: 水滴型切割; 蛋面 (平滑圓頂); 棋盤式切割; 刻面; 玫瑰式切割; 階梯式切割; 其他
sl-SI: Stil brusa kamna: Briolet; Kabošon (gladka kupola); Šahovski rez; Fasetirano; Rožni rez; Stopničasti rez; Drugo
fi: Kiven leikkaustyyli: Briolette; Pyöröhionta (sileä kupu); Ruutuhionta; Viistehiottu; Ruusuhionta; Porrashionta; Muu
es: Estilo de corte de piedras: Briolette; Cabujón (cúpula lisa); Talla ajedrezada; Facetado; Talla rosa; Talla escalonada; Otro
hr-HR: Stil brušenja kamena: Briolette; Kabošon (glatka kupola); Šahovski rez; Fasetirano; Ružin rez; Stepenasti rez; Ostalo
sk-SK: Typ rezania kameňa: Brioleta; [Kabošon (hladká kupola), Kabošon (hladká kupola), Kabošon (hladká kupola)]; Šachovnicový brus; Fasetovaný; Rozetový brus; Stupňový brus; Iné
pt-BR: Estilo de corte das pedras: Briolette; Cabochão (cúpula lisa); Lapidação xadrez; Facetado; Lapidação rosa; Lapidação em degraus; Outro
ja: ストーンカットスタイル: ブリオレット; カボション (スムースドーム); チェッカーボードカット; ファセット; ローズカット; ステップカット; その他
fr: Style « pierre taillée »: Briolette; Cabochon (dôme lisse); Taille en damier; À facettes; Taille en rose; Taille à degrés; Autre
th: รูปแบบการเจียระไนหิน: ทรงหยดน้ำเจียระไนเหลี่ยม; หลังเบี้ย (โค้งมน); ลายตารางหมากรุก; เจียระไนเหลี่ยมมุม; เจียระไนทรงกุหลาบ; เจียระไนทรงขั้นบันได; อื่นๆ
hu: Kő csiszolási stílusa: Briolett; Kaboson (sima domború); Sakktáblás csiszolás; Fazettált; Rózsacsiszolás; Lépcsős csiszolás; Egyéb
nl: Slijpvorm van steen: Briolet; Cabochon (gladde koepel); Schaakbordslijpsel; Gefacetteerd; Roosslijpsel; Trapslijpsel; Overig
lt-LT: Akmens pjovimo stilius: Brioletė; Kabašonas (lygus kupolas); Šachmatinis pjūvis; Briaunuotas; Rožės pjūvis; Pakopinis pjūvis; Kita
ro-RO: Stil de tăietură a pietrei: Brioletă; Caboșon (dom neted); Tăietură șah; Fațetat; Tăietură rozetă; Tăietură în trepte; Altele